

# Muhammad Fakhri Yudistra

+62 87871551202 | yudistrafakhri@gmail.com

### **Tentang Saya**

Seorang Mahasiswa aktif Fakultas Ilmu Komputer Prodi Sistem Informasi Universitas Singaperbangsa Karawang Semester 4 yang tertarik dalam bidang bisnis dan digital. kelahiran Tahun 2005 04 Juli mampu mencoba hal-hal yang baru dimasa sekarang ini. Memiliki Pengalaman berorganisasi pada Jenjang SMA hingga Perkuliahan sehingga mampu berorganisir dalam suatu lingkungan yang ada. Keterampilan dalam menjalani tanggung jawab pun dapat terjamin sehingga dapat menjalani suatu tanggung jawab dengan sepenuhnya

### Pendidikan

### 2020 - 2023 | SMAIT AL-MULTAZAM 2 | Kuningan

Dengan latar belakang Boarding School di sekolah ini mempelajari dalam berbagai hal seperti Ilmu Sains, Agama, dan adab. Sehingga dapat menciptakan siswa yang berilmu serta bertutur agama yang baik dibarengi dengan adab.

## 2023 - Sekarang | Universitas Singaperbangsa Karawang | Fakultas Ilmu Komputer Prodi Sistem Informasi

J Sstem Informasi merupakan bagian penting dari operasional bisnis modern. Tujuan utama SI adalah untuk mengubah data mentah menjadi informasi yang berguna bagi penggunanya. Pada jurusan ini mahasiswa dapat sistem yang menggabungkan teknologi dan aktivitas manusia untuk mengumpulkan, mengolah, menyimpan, dan menyebarkan informasi yang relevan bagi suatu organisasi

### Pengalaman

### 2019 - 2022 | OSIS AL-MUTAZAM 2 | Sekretaris Umum

Bertanggung jawab membantu administrasi serta kesektariatan dalam Organisasi. Ikut serta dalam Kepanitiaan membawahi bidang kesekretariatan maupun bidang lainnya terhadap acara yang diselenggarakan, diantaranya:

- Sekretaris Pelaksana Al-Multazam Creative Competition (ACTION) Nasional
- Sie. Acara Pekan Persiapan Pelantikan Osis (P3O)
- Sie. Konsumsi EXPO 4 Nasional

### 2021 - 2022 | Forum Osis Kuningan (FOK) Generasi - 10 | Sekretaris 3

Beberapa siswa dipilih serta diamanahkan untuk terjun kedalam Forum Osis Daerah dimana untuk membawa nama baik almamater serta berinovasi, menjalin silaturahmi sesama siswa yang lainnya. Sehingga banyak hal-hal yang dapat dikembangkan untuk mahasiswa di daerah tersebut. Adapun pengalaman kepanitiaannya diantaranya:

- Sekretaris FOK CUP IV Kabupaten
- Administrasi
- FOK TOUR

#### 2023-2024| Himpunan Mahasiswa Sistem Informasi Unsika | HIMSIKA

Sebuah oranisasi dalam ruang lingkup prodi diamanahkan dalam departemen Kaderisasi yang menaungi perihal kaderisasi terhadap pengurus maupun mahasiswa baru dalam prodi tersebut. Tak hanya itu, dalam kepanitiaan pun ikut serta diantaranya:

- Ketua Pelaksana Kaderisasi Prodi Information System Gathering (ISGATH)
- Sie. PDD Education Fair (EDUFAIR) Nasional
- Master of Ceremony (MC) Make Connection (Study Banding) Himpunan Mahasiswa Manajemen Unsika
- Master of Ceremony (MC) Himsika Bukber (HIBUR)
- Penanggung Jawab Sie. Peralatan Latihan Keterampilan Manajemen Mahasiswa Pra-Dasar (LKMMPD)
- Penanggung Jawab Sie. Peralatan Musyawarah Anggota Himsika
- Sekretaris 2 Diesnatalis Himsika ke 4 Revoist

### Kemampuan

Kerapihan | Kepemimpinan | Bertanggungjawab | Kreatif | Easy Going | Disiplin | Aktif